【裁判字號】    97,交聲,1701
【裁判日期】    980121
【裁判案由】    違反道路交通管理處罰條例聲明異議
【裁判全文】
臺灣士林地方法院交通事件裁定        97年度交聲字第1701號
原處分機關  交通部公路總局新竹區監理所中壢監理站
異  議  人
即受處分人  甲○○
上列異議人即受處分人因違反道路交通管理處罰條例案件，對於
交通部公路總局新竹區監理所中壢監理站民國97年11月6 日所為
之處分（原處分案號：壢監裁字第裁53-CS0000000號）聲明異議
，本院裁定如下：
    主  文
異議駁回。
    理  由
一、按汽車駕駛人，行經有燈光號誌管制之交岔路口闖紅燈者，
    處新臺幣（下同）1,800 元以上5,400 元以下罰鍰，並記違
    規點數3 點，道路交通管理處罰條例第53條第1 項、第63條
    第1 項第3 款分別定有明文。又按本條例之處罰，受舉發違
    反道路交通管理事件之受處罰人，認為受舉發之違規行為應
    歸責他人者，應於舉發違反道路交通管理事件通知單應到案
    日期前，檢附相關證據及應歸責人相關證明文件，向處罰機
    關告知應歸責人，處罰機關應即另行通知應歸責人到案依法
    處理。逾期未依規定辦理者，仍依本條例各該違反條款規定
    處罰，同條例第85條第1 項亦規定甚明。
二、原處分意旨略以：異議人即受處分人甲○○於民國97年8 月
    2 日早上7 時45分，駕駛鄭徹嫻所有之車牌號碼WKQ-068 號
    輕型機車，行經臺北縣汐止市○○路○ 段312 巷設有燈光號
    誌管制路口時闖紅燈，經臺北縣政府警察局汐止分局員警逕
    行採證舉發，嗣經鄭徹嫻於舉發違反道路交通管理事件通知
    單應到案日前申訴並辦理歸責本件違規之實際駕駛人甲○○
    ，裁決機關認異議人即機車駕駛人應依道路交通管理處罰條
    例第53條第1 項及第63條第1 項第3 款，處異議人罰鍰1,80
    0 元，並記違規點數3 點。
三、聲明異議意旨略以：臺北縣汐止市○○路○ 段312 巷口為T
    型路口，舉發當時尚未設置「機車兩段式左轉」之標示，亦
    未劃設無機車待轉區。伊當時欲兩段式左轉，但伊停車待轉
    旁設有下水道施工圍籬，影響駕駛人視線，伊為確保行車安
    全才停車待轉於該處，等待312 巷綠燈亮起再通過大同路，
    並非闖紅燈，且有罰單附照片上時間可證，況政府交通號誌
    設計不當，伊為確保行車安全竟遭舉發云云。
四、經查，異議人就於上揭時、地行經臺北縣汐止大同路1 段31
    2 巷口，斯時路口之號誌為紅燈，異議人遇紅燈未依規定在
    停止線前等候停車，逕自闖越而遭警舉發闖紅燈違規等情，
    並無爭執（見本院98年1 月6 日訊問筆錄第3 頁）。復據證
    人即舉發本件之臺北縣政府警察局汐止分局員警黃聰智於本
    院訊問時證稱：當時該路口號誌已轉換成紅燈，其後目擊異
    議人闖紅燈並違規左轉，且本件係以相機連續拍攝異議人闖
    紅燈之違規事實，況異議人若欲左轉，應先停靠路邊，待大
    同路綠燈時再通過，異議人捨此不為，竟逕於大同路紅燈時
    左轉等語（見上開訊問筆錄第2 頁至第3 頁），復有現場連
    續照片11張在卷可憑。綜上，異議人確有原處分所指之交通
    違規事實，應甚明確，堪予認定。至異議人指該路口機車待
    轉區設計不良一節，縱令屬實，因道路號誌、標線、標誌之
    規劃設置，交通主管機關本即有其裁量權限，若非顯然有濫
    用裁量、怠於裁量或逾越裁量範圍之違法情事，即無從由司
    法介入審查，既係交通主管機關裁量權行使之範疇，自無從
    據以為異議人免責之事由。異議人如認路口機車待轉區設置
    不當，自可建議主管機關檢討改進，然於主管機關尚未檢討
    修正以前，自不得任意無視現行禁制規範而任意行駛。是異
    議人上開所辯，洵無足採。
五、綜上所述，本件異議人於行經有燈光號誌管制之交岔路口闖
    紅燈之違規事實，異議人上開所辯，洵不足採。從而，原處
    分機關依道路交通管理處罰條例第53條第1 項、第63條第1
    項第3 款之規定裁處1,800 元罰鍰，並記違規點數3 點，其
    認事用法並無違誤，裁罰亦無不當，本件異議為無理由，應
    予駁回。
據上論斷，應依道路交通案件處理辦法第19條，裁定如主文。
中    華    民    國    98    年    1     月    21    日
                  交通法庭法  官  劉育琳
以上正本證明與原本無異。
如不服本裁定應於裁定送達後5 日內向本院提出抗告狀。
                          書記官  朱宮瑩
中    華    民    國    98    年    1     月    21    日


司法院資訊處製作；財團法人民間司法改革基金會備份。
